臺灣桃園地方法院刑事判決　　　　　　　　　　　　　九十一年度訴字第一八六號
　　公　訴　人　臺灣桃園地方法院檢察署檢察官
　　被　　　告　乙○○
右列被告因偽造文書等案件，經檢察官提起公訴（九十年度偵字第八四一二號），本
院判決如左：
    主  文
乙○○行使偽造私文書，足以生損害於他人，處有期徒刑壹年拾月，扣案世華聯合商
業銀行桃園分行金融卡壹張、偽造之丙○○印章貳枚、甲○○印章壹枚、變造丙○○
國民身分證上乙○○照片壹張、世華聯合商業銀行桃園分行第0000000000
0號帳戶偽造之丙○○簽名貳枚、印文壹枚均沒收。
    事  實
一、乙○○明知「林宏原」（由檢察官另案偵查）所持有之丙○○、己○○、戊○○
    、丁○○等人之國民身分證及丁○○、甲○○等人之汽車駕駛執照係來路不明之
    贓物，為掩飾其遭通緝之身分，基於概括犯意，自民國九十年三月間某日起至同
    年五月十二日止，連續在「林宏原」位於桃園縣龜山鄉○○街一巷十七號住處，
    以每張新台幣（下同）一千元之代價予以買受，並於九十年三月間某日買得丙○○之國民身分證後，同日即在其位於桃園縣桃園市○○路九十九號二十一樓之十
    四之住處，以換貼自己照片之方式，變造丙○○國民身分證，並於同日至桃園市
    ○○路某不詳刻印店，指示店員一次刻造丙○○印章二枚、甲○○印章一枚，使
    不知情之店員為之偽造，足以生損害於丙○○及甲○○有被冒用而侵害權利之危
    險，繼於九十年三月三十日（起訴書誤載為九十年四月間），持變造之丙○○國
    民身分證及偽造之丙○○印章至桃園市○○路六號世華聯合商業銀行桃園分行，
    假冒丙○○身分開設第00000000000號存款帳戶，並於屬私文書之印
    鑑卡上偽造丙○○簽名二枚及蓋用前揭偽造丙○○印章印文一枚，並請領金融卡
    一張使用，亦足以生損害於丙○○及銀行帳戶管理之正確性，嗣於九十年五月二
    十一日二十一時許，在桃園市○○路九十九號二十一樓之十四號址為警查獲，並
    扣得變造丙○○國民身分證一枚，金融卡一張，偽造之丙○○印章二枚，偽造之
    甲○○印章一枚，及尚未經變造之己○○、戊○○、丁○○之國民身分證三張及
    丁○○、甲○○之汽車駕駛執照二張。
二、案經桃園縣警察局移送臺灣桃園地方法院檢察署檢察官偵查起訴。
    理  由
一、訊據被告乙○○對於右揭時地，明知為來路不明之贓物而連續向「林宏原」買受
    丙○○、己○○、戊○○、丁○○等人之國民身分證及丁○○、甲○○汽車駕駛
    執照，及以換貼自己照片方式變造丙○○國民身分證、偽造丙○○、甲○○印章
    ，及冒用丙○○名義，持變造丙○○國民身分證至世華聯合商業銀行桃園分行，
    在屬私文書之印鑑卡上偽造丙○○簽名二枚及印文一枚，開設存款帳戶等事實，
    均坦承不諱，並有扣案之變造丙○○國民身分證一枚，金融卡一張，偽造之丙○○印章二枚，偽造之甲○○印章一枚，及尚未經變造之己○○、戊○○、丁○○
    之國民身分證各一張及丁○○、甲○○之汽車駕駛執照各一張及世華聯合商業銀
    行桃園分行印鑑卡等在卷可佐，而己○○之國民身分證係於九十年四月八日失竊
    之事實，亦據被害人己○○於警訊時證述屬實，被告之自白與事實相符，又被告
    變造丙○○國民身分證、偽造丙○○、甲○○印章、印文及於印鑑卡私文書上偽
    造丙○○署押之行為，均足以使丙○○及甲○○有被冒用之危險及銀行存款帳戶
    管理之正確性，自足以生損害於他人，本件事證明確，被告犯行洵堪認定，應予
    依法論科。
二、核被告所為，係犯刑法第三百四十九條第二項之故買贓物罪、同法第二百十六條
    、第二百十二條之行使變造特種文書罪、同法第二百十六條、第二百十條之行使
    偽造私文書罪。被告多次故買贓物行為，時間緊接，所犯構成要件相同之罪，顯
    係基於概括犯意為之，應依連續犯論以一罪；其變造國民身分證後持以行使，變
    造之低度行為為行使之高度行為吸收，不另論罪，被告使不知情之刻印店人員偽
    造丙○○印章二枚及甲○○印章一枚，為間接正犯，其一次偽造印章行為同時偽
    造丙○○印章二枚、甲○○印章一枚，侵害丙○○及甲○○法益，為想像競合犯
    ，應從一重處斷，被告於屬私文書之世華聯合商業銀行桃園分行之印鑑卡上偽造
    丙○○簽名及印文並持以行使該私文書，其偽造印章為偽造私文書之階段行為，
    偽造署押為偽造私文書之部分行為，偽造私文書後持以行使，偽造私文書之低度
    行為為行使偽造私文書之高度行為所吸收，均不另論罪；所犯故買贓物罪、行使
    變造特種文書罪、行使偽造私文書罪三罪間，有方法、結果之牽連關係，應從一
    重之行使偽造私文書罪處斷。公訴人起訴犯罪事實雖認被告犯故買贓物罪，惟於
    論罪法條援引刑法第三百四十九條第一項，尚有矛盾，惟其基本事實相同，起訴
    法條既有未洽，應予變更。爰審酌被告犯罪之動機、目的、手段，犯罪所生之危
    害及犯罪後之態度坦承犯行等一切情狀，量處如主文所示之刑。偽造之丙○○印
    章二枚、甲○○印章一枚，及世華聯合商業銀行桃園分行第000000000
    00號帳戶偽造之丙○○簽名二枚、印文一枚，應依刑法第二百十九條宣告沒收
    ，扣案世華聯合商業銀行桃園分行第00000000000號帳戶金融卡一張
    ，為被告犯罪所得之物，應依刑法第三十八條第一項第三款宣告沒收，變造丙○○國民身分證上變造之乙○○照片一張為被告所有供犯罪所用之物，應依刑法第
    三十八條第一項第二款宣告沒收。。
據上論斷，應依刑事訴訟法第二百九十九條第一項前段、第三百條，刑法第三百四十
九條第二項、第二百十六條、第二百十二條、第二百十條、第五十五條、第三十八條
第一項第二款、第三款、第二百十九條，罰金罰鍰提高標準條例第一條前段，判決如
主文。
本案經檢察官黃智勇到庭執行職務。
中      華      民      國      九十一      年    五      月  三十一    日
                                 臺灣桃園地方法院刑事第一庭
                                    法  官    黃  斯  偉
右正本證明與原本無異。
如不服本判決，應於判決送達後十日內向本院提出上訴狀( 應附繕本 )，上訴於
臺灣高等法院。
                                    書記官    李  珈  慧
中      華      民      國      九十一      年   五       月    三十一  日
論罪法條之依據：
刑法第二百十九條
偽造之印章、印文或署押，不問屬於犯人與否，沒收之。
刑法第二百十條
偽造、變造私文書，足以生損害於公眾或他人者，處五年以下有期徒刑。
刑法第二百十二條
偽造、變造護照、旅券、免許證、特許證及關於品行、能力、服務或其他相類之證書
、介紹書，足以生損害於公眾或他人者，處一年以下有期徒刑，拘役或三百元以下罰
金。
刑法第二百十六條
行使第二百十條至第二百十五條之文書者，依偽造、變造文書或登載不實事項或使登
載不實事項之規定處斷。
刑法第三百四十九條
收受贓物者，處三年以下有期徒刑、拘役或五百元以下罰金。
搬運、寄藏、故買贓物或為牙保者，處五年以下有期徒刑、拘役或科或併科一千元以
下罰金。
因贓物變得之財物，以贓物論。
